【裁判字號】    94,易,129
【裁判日期】    950207
【裁判案由】    竊盜
【裁判全文】
臺灣桃園地方法院刑事判決               94年度易字第129號
公  訴  人  臺灣桃園地方法院檢察署檢察官
被      告  甲○○
            丁○○
上列被告因竊盜案件，經檢察官提起公訴（93年度偵字第13950
號、第14584號），本院判決如下︰
    主  文
甲○○連續攜帶兇器竊盜，累犯，處有期徒刑捌月。扣案之照明
燈壹支沒收。
丁○○無罪。
    事  實
一、甲○○前因違反毒品危害防制條例案件，經本院以90年度壢
    簡字第76號判決判處有期徒刑6 月，如易科罰金以300 元折
    算1 日確定，於民國91年7 月23日入監，92年1 月22日執行
    完畢（構成累犯）。詎猶不知悔改，竟基於意圖為自己不法
    所有之概括犯意，先於93年8 月2 日23時30分許，駕駛其向
    丁○○借用之車號ＫＲ—8245號自用小貨車，攜帶其所有非
    屬兇器之照明燈1 支，及丁○○所有客觀上足對人之生命、
    身體、安全構成威脅，具有危險性之兇器乙炔切割器1 組、
    氧鋼瓶、乙炔鋼瓶各1 瓶，至桃園縣新屋鄉下埔村4 鄰3 號
    戊○○看守之中央通信社轉播臺，以氧乙炔切割該中央通信
    社所有冷氣房內之鐵架及窗戶鐵板，共重約110 公斤（價值
    約新臺幣（下同）1,000 元），搬運至上開自小貨車上得手
    後，欲離去之際，經接獲線報至該中央通信社之警員當場查
    獲，並扣得乙炔切割器1 組及照明燈1 支。又於93年8 月29
    日16時30分許，騎乘車號Ｆ69—235 號機車，至桃園縣新屋
    鄉清華村12鄰北勢3 之7 號乙○○經營之工廠，彎身鑽進該
    工廠旁架設之鐵絲網圍籬，進入徒手竊取該工廠所有之屋頂
    電燈之電線、電源開關之電線1 綑及廚房鋁門窗條5 條，共
    重約7 公斤（價值約40 ,000 元），得手後放置在塑膠袋內
    ，為民眾發覺制止，甲○○旋即將竊得之物棄置在地，騎乘
    上開機車逃逸，經民眾報案由警方於當日18時許，在桃園縣
    新屋鄉○○村○○鄰○○道路上查獲。
二、案經桃園縣警察局楊梅分局報請臺灣桃園地方法院檢察署檢
    察官偵查起訴。
    理  由
甲、有罪部分：
一、上揭犯罪事實，業據被告甲○○於警詢及偵審中坦承不諱，
    核與被害人戊○○、乙○○於警詢中供述之情節相符（見臺
    灣桃園地方法院檢察署93年度偵字第13950 號偵查卷宗第23
    頁、93年度偵字第14584 號偵查卷宗第11頁），並有贓物認
    領保管單2 紙及上址中央通信社現場照片10張、上址乙○○
    經營之工廠現場照片11張附卷為證（見臺灣桃園地方法院檢
    察署93年度偵字第13950 號偵查卷宗第24頁、第31至35頁，
    93年度偵字第14584 號偵查卷宗第12頁、第14至19頁），此
    外有扣案之乙炔切割器1 組及照明燈1 支可資佐證，足認被
    告甲○○前開自白與事實相符，堪以採信。是本件事證明確
    ，被告甲○○所為之前揭犯行，洵堪認定。
二、按所謂兇器，其種類並無限制，凡客觀上足對人之生命、身
    體、安全構成威脅，具有危險性之兇器均屬之，且祇須行竊
    時攜帶此種具有危險性之兇器為已足，並不以攜帶之初有行
    兇之意圖為必要（最高法院79年度臺上字第5253號判例意旨
    參照）。查本件被告甲○○行竊時所攜帶之乙炔切割器、氧
    鋼瓶、乙炔鋼瓶，均屬金屬製品，質地堅硬，如以之撞擊人
    之身體，必致人體受傷，甚而喪命，於客觀上確足對人之生
    命、身體、安全構成威脅，具有危險性，堪認屬兇器無疑。
    核被告甲○○於93年8 月2 日之竊盜所為，係犯刑法第321
    條第1 項第3 款之加重竊盜罪，同年月29日之竊盜所為，係
    犯刑法第320 條之普通竊盜罪。被告甲○○先後2 次竊盜行
    為，時間緊接，方法相同，顯係基於概括犯意為之，為連續
    犯，應依刑法第56條規定，論以一罪，並加重其刑。公訴人
    雖認被告甲○○於93年8 月29日之竊盜犯行有刑法第321 條
    第1 項第2 款踰越安全設備之加重條件，惟被告甲○○於該
    日係彎身鑽進乙○○經營工廠周圍架設之鐵絲網進入行竊，
    顯見其非踰越該鐵絲網圍籬，又本院核閱該鐵絲網圍籬之現
    場照片（見臺灣桃園地方法院檢察署93年度偵字第14584 號
    偵查卷宗第15頁），該鐵絲網亦未遭毀壞，故被告甲○○此
    部分犯行顯與毀越安全設備竊盜之情形不同，因此尚無刑法
    321 條第1 項第2 款之加重條件，惟刑法第321 條第1 項所
    列各款之情形，為竊盜罪之加重條件，並無變更起訴法條之
    必要。被告前因違反毒品危害防制條例案件，經本院以90年
    度壢簡字第76號判決判處有期徒刑6 月，如易科罰金以300
    元折算1 日確定，於91年7 月23日入監，92年1 月22日執行
    完畢，此有臺灣桃園地方法院檢察署刑案資料查註紀錄表、
    臺灣高等法院被告全國前案紀錄表各1 份在卷可稽，其於受
    有期徒刑執行完畢後，5 年內再犯本件有期徒刑以上之罪者
    ，為累犯，應依刑法第47條規定，遞加重其刑。爰審酌被告
    之犯罪動機、目的、手段、所生之危害、竊取物品之價格及
    犯後坦承犯行等一切情狀，量處如主文所示之刑，以資懲儆
    。扣案之照明燈1 支，為被告所有且供其上開犯行所用之物
    ，業據被告供承在卷，應依刑法第38條第1 項第2 款之規定
    ，宣告沒收。至於扣案之乙炔切割器1 組，非被告所有之物
    ，爰不為沒收之諭知。
乙、無罪部分：
一、公訴意旨略以：被告甲○○於93年8 月2 日為前述加重竊盜
    犯行時，被告丁○○亦在場，並負責搬運由被告甲○○以乙
    炔切割器切割下來之鐵架、鐵板，因認被告丁○○與被告甲○○共犯加重竊盜罪，是被告丁○○涉有刑法第321 條第1
    項第3 款之加重竊盜罪嫌等語。
二、按犯罪事實應依證據認定之，無證據不得認定其犯罪事實；
    不能證明被告犯罪者，應諭知無罪之判決，刑事訴訟法第15
    4 條第2 項、第301 條第1 項分別定有明文。又按認定不利
    於被告之事實，須依積極證據，苟積極證據不足為不利於被
    告事實之認定時，即應為有利於被告之認定，更不必有何有
    利之證據（最高法院30年度上字第816 號判例意旨參照）。
    再者，被告以外之人，於審判外之言詞或書面陳述，除法律
    有規定者外，不得作為證據。又被告以外之人於司法警察官
    或司法警察調查中所為之陳述，與審判中不符時，僅其先前
    之陳述具有較可信之特別情況，且為證明犯罪事實存否所必
    要者，得為證據，刑事訴訟法第159 條、第159 條之2 亦分
    別定有明文。
三、公訴人認被告丁○○涉有上揭犯行，無非以被告甲○○於警
    詢中供述夥同被告丁○○於上揭時、地竊取中央通信社所有
    之鐵架、鐵板等語，為其所憑。然被告丁○○迭於警詢及本
    院審理中堅決否認前揭犯行（檢察官未傳訊被告丁○○），
    辯稱：伊並未與被告甲○○一同前往案發地點行竊，也不知
    被告甲○○駕駛向伊借用之自小貨車前去行竊，伊當時是與
    友人丙○○前去釣魚等語。
四、經查：
  (一)被告甲○○固於警詢時陳述：有共犯1 名叫丁○○，見警方
    到達時分開逃逸，我負責切割鐵板，他負責搬運我切割下來
    的金屬云云。惟其於偵查及本院審理中均堅稱：當日行竊之
    人只有伊1 人，被告丁○○並未與其共同行竊，伊當時是說
    車號ＫＲ—8245號自小貨車是丁○○的，並沒有說他一起行
    竊，警詢筆錄是警察先寫好筆錄，然後要我照念等語。而被
    告甲○○於93年8 月3 日，在桃園縣政府警察局永安派出所
    製作之警詢筆錄，經本院當庭勘驗錄音帶內容結果，被告甲○○陳述之字句與警詢筆錄記載之內容完全相同，無一字之
    差，且其陳述之字句均非一般口語，如警詢筆錄記載之「昨
    （二）日」，其亦念為「昨二日」，又警員陳述詢問之問題
    完畢，其即刻陳述回答內容，警員再接問次問題，陳述間完
    全無繕打筆錄之空檔時間等情（詳本院95年1 月24日審判筆
    錄第6 頁之勘驗結果），顯見上開被告甲○○之警詢筆錄係
    預先製作完畢，始由警員與被告甲○○按擬好之筆錄照念錄
    音，故被告甲○○之警詢內容並未全程連續錄音，致無從查
    明當時詢問經過及其所述內容與筆錄之記載是否相符，揆諸
    刑事訴訟法第159 條、第159 條之2 之規定，被告甲○○上
    開審判外之陳述，與審判中所證不符，又無從認定有特別可
    信之情況，該警詢筆錄，自應認無證據能力，不得作為證據
    。
  (二)又被告丁○○所稱案發當日伊係與友人丙○○前去釣魚一節
    ，業據證人丙○○到庭結證稱：（問：94年8 月2 日晚上是
    否與丁○○在一起？）是，（問：與丁○○是否常一起去釣
    魚？）是，我們是鄰居... （問：為何記得94年8 月2 日有
    與丁○○一起去釣魚？）因為我們那天騎機車去釣魚，我還
    問他他的貨車呢，他說被人借走，而且隔天我們一起去派出
    所領車，所以我記得很清楚等語屬實（詳本院94年9 月28日
    審判筆錄第6 、7 頁）。又證人丙○○所陳其與被告丁○○
    於94年8 月3 日係一同前去派出所一節，亦據證人即警員顏
    士宗到庭結證無誤（詳本院95年1 月24日審判筆錄第5 頁）
    ，顯見證人丙○○之上開證述應堪採信，故被告丁○○辯稱
    其並未前往案發現場等語，應非子虛。
五、綜上所述，本案並無證據可供證明被告丁○○有參與上開94
    年8 月2 日之竊盜行為，或與被告甲○○有何犯意之聯絡，
    核與共同正犯之要件有違，故難認被告丁○○就被告甲○○
    之竊盜行為，應負共犯之刑責，應由本院諭知無罪之判決。
據上論斷，應依刑事訴訟法第299 條第1 項前段、第301 條第1
項，刑法第56條、第321 條第1 項第3 款、第47條、第38條第1
項第2款，判決如主文。
本案經檢察官柯怡如到庭執行職務。
中    華    民    國    95    年    2     月    7     日
                  臺灣桃園地方法院刑事第五庭
                      審判長法  官  潘政宏
                            法  官  周炳全
                            法  官  張明儀
以上正本證明與原本無異。
如不服本判決，應於判決送達後10日內向本院提出上訴狀（應附
繕本），上訴於臺灣高等法院。
                            書記官  吳瓊英
中    華    民    國    95    年    2     月    8     日
本案論罪科刑法條：
中華民國刑法第321條
犯竊盜罪而有左列情形之一者，處六月以上、五年以下有期徒刑
：
一  於夜間侵入住宅或有人居住之建築物、船艦或隱匿其內而犯
之者。
二  毀越門扇、牆垣或其他安全設備而犯之者。
三  攜帶兇器而犯之者。
四  結夥三人以上而犯之者。
五  乘火災、水災或其他災害之際而犯之者。
六  在車站或埠頭而犯之者。
前項之未遂犯罰之。


司法院資訊處製作；財團法人民間司法改革基金會備份。
